# 关于合同项下受托管理固定资产的确认和折旧

提问人：zico9999 时间：2017-09-30 10:49:55
陈版： 目前A公司在经营中遇到如下问题，项目合同约定A公司为满足该项目经营需要，须按照甲方要求采购相应资产，采购资金由甲方分两年在项目服务费中补偿，合同期满（ 2 年），此类资产全部归甲方所有。 我的理解：此类资产资金来源虽由甲方补偿，但依然应由A公司确认固定资产，并按照合同有效期折旧完毕（且无残值）。公司会计政策应对该类资产单独设置折旧政策。
注：期满后甲方回收，A公司不再开具固定资产处置发票。 望陈版指导！！

回答人：chenyiwei
建议参考《瑞华研究 2010 ～ 2016 汇编》之“问题1-1-31（为客户定制的且收费的模具能否确认为公司固定资产）”、“问题1-1-32（汽车零部件厂商受整车厂委托开发模具（所有权属于整车厂）的会计处理）”。